{"present": {"1 Singular": {"Affirmative": "suaithim", "Question": "an suaithim?", "Negative": "n\u00ed shuaithim"}, "2 Singular": {"Affirmative": "suaitheann t\u00fa", "Question": "an suaitheann t\u00fa?", "Negative": "n\u00ed shuaitheann t\u00fa"}, "3 Singular": {"Male": {"Affirmative": "suaitheann s\u00e9", "Question": "an suaitheann s\u00e9?", "Negative": "n\u00ed shuaitheann s\u00e9"}, "Female": {"Affirmative": "suaitheann s\u00ed", "Question": "an suaitheann s\u00ed?", "Negative": "n\u00ed shuaitheann s\u00ed"}}, "1 Plural": {"Compressed": {"Affirmative": "suaithimid", "Question": "an suaithimid?", "Negative": "n\u00ed shuaithimid"}, "Extended": {"Affirmative": "suaitheann muid", "Question": "an suaitheann muid?", "Negative": "n\u00ed shuaitheann muid"}}, "2 Plural": {"Affirmative": "suaitheann sibh", "Question": "an suaitheann sibh?", "Negative": "n\u00ed shuaitheann sibh"}, "3 Plural": {"Affirmative": "suaitheann siad", "Question": "an suaitheann siad?", "Negative": "n\u00ed shuaitheann siad"}, "Passive": {"Affirmative": "suaitear", "Question": "an suaitear?", "Negative": "n\u00ed shuaitear"}}, "future": {"1 Singular": {"Affirmative": "suaithfidh m\u00e9", "Question": "an suaithfidh m\u00e9?", "Negative": "n\u00ed shuaithfidh m\u00e9"}, "2 Singular": {"Affirmative": "suaithfidh t\u00fa", "Question": "an suaithfidh t\u00fa?", "Negative": "n\u00ed shuaithfidh t\u00fa"}, "3 Singular": {"Male": {"Affirmative": "suaithfidh s\u00e9", "Question": "an suaithfidh s\u00e9?", "Negative": "n\u00ed shuaithfidh s\u00e9"}, "Female": {"Affirmative": "suaithfidh s\u00ed", "Question": "an suaithfidh s\u00ed?", "Negative": "n\u00ed shuaithfidh s\u00ed"}}, "1 Plural": {"Compressed": {"Affirmative": "suaithfimid", "Question": "an suaithfimid?", "Negative": "n\u00ed shuaithfimid"}, "Extended": {"Affirmative": "suaithfidh muid", "Question": "an suaithfidh muid?", "Negative": "n\u00ed shuaithfidh muid"}}, "2 Plural": {"Affirmative": "suaithfidh sibh", "Question": "an suaithfidh sibh?", "Negative": "n\u00ed shuaithfidh sibh"}, "3 Plural": {"Affirmative": "suaithfidh siad", "Question": "an suaithfidh siad?", "Negative": "n\u00ed shuaithfidh siad"}, "Passive": {"Affirmative": "suaithfear", "Question": "an suaithfear?", "Negative": "n\u00ed shuaithfear"}}, "past": {"1 Singular": {"Affirmative": "shuaith m\u00e9", "Question": "ar shuaith m\u00e9?", "Negative": "n\u00edor shuaith m\u00e9"}, "2 Singular": {"Affirmative": "shuaith t\u00fa", "Question": "ar shuaith t\u00fa?", "Negative": "n\u00edor shuaith t\u00fa"}, "3 Singular": {"Male": {"Affirmative": "shuaith s\u00e9", "Question": "ar shuaith s\u00e9?", "Negative": "n\u00edor shuaith s\u00e9"}, "Female": {"Affirmative": "shuaith s\u00ed", "Question": "ar shuaith s\u00ed?", "Negative": "n\u00edor shuaith s\u00ed"}}, "1 Plural": {"Compressed": {"Affirmative": "shuaitheamar", "Question": "ar shuaitheamar?", "Negative": "n\u00edor shuaitheamar"}, "Extended": {"Affirmative": "shuaith muid", "Question": "ar shuaith muid?", "Negative": "n\u00edor shuaith muid"}}, "2 Plural": {"Affirmative": "shuaith sibh", "Question": "ar shuaith sibh?", "Negative": "n\u00edor shuaith sibh"}, "3 Plural": {"Compressed": {"Affirmative": "shuaith siad", "Question": "ar shuaith siad?", "Negative": "n\u00edor shuaith siad"}, "Extended": {"Affirmative": "shuaitheadar", "Question": "ar shuaitheadar?", "Negative": "n\u00edor shuaitheadar"}}, "Passive": {"Affirmative": "suaitheadh", "Question": "ar suaitheadh?", "Negative": "n\u00edor suaitheadh"}}, "condi": {"1 Singular": {"Affirmative": "shuaithfinn", "Question": "an suaithfinn?", "Negative": "n\u00ed shuaithfinn"}, "2 Singular": {"Affirmative": "shuaithfe\u00e1", "Question": "an suaithfe\u00e1?", "Negative": "n\u00ed shuaithfe\u00e1"}, "3 Singular": {"Male": {"Affirmative": "shuaithfeadh s\u00e9", "Question": "an suaithfeadh s\u00e9?", "Negative": "n\u00ed shuaithfeadh s\u00e9"}, "Female": {"Affirmative": "shuaithfeadh s\u00ed", "Question": "an suaithfeadh s\u00ed?", "Negative": "n\u00ed shuaithfeadh s\u00ed"}}, "1 Plural": {"Compressed": {"Affirmative": "shuaithfimis", "Question": "an suaithfimis?", "Negative": "n\u00ed shuaithfimis"}, "Extended": {"Affirmative": "shuaithfeadh muid", "Question": "an suaithfeadh muid?", "Negative": "n\u00ed shuaithfeadh muid"}}, "2 Plural": {"Affirmative": "shuaithfeadh sibh", "Question": "an suaithfeadh sibh?", "Negative": "n\u00ed shuaithfeadh sibh"}, "3 Plural": {"Compressed": {"Affirmative": "shuaithfid\u00eds", "Question": "an suaithfid\u00eds?", "Negative": "n\u00ed shuaithfid\u00eds"}, "Extended": {"Affirmative": "shuaithfeadh siad", "Question": "an suaithfeadh siad?", "Negative": "n\u00ed shuaithfeadh siad"}}, "Passive": {"Affirmative": "shuaithf\u00ed", "Question": "an suaithf\u00ed?", "Negative": "n\u00ed shuaithf\u00ed"}}, "imper": {"1 Singular": {"Affirmative": "suaithim!", "Negative": "n\u00e1 suaithim!"}, "2 Singular": {"Affirmative": "suaith!", "Negative": "n\u00e1 suaith!"}, "3 Singular": {"Male": {"Affirmative": "suaitheadh s\u00e9!", "Negative": "n\u00e1 suaitheadh s\u00e9!"}, "Female": {"Affirmative": "suaitheadh s\u00ed!", "Negative": "n\u00e1 suaitheadh s\u00ed!"}}, "1 Plural": {"Compressed": {"Affirmative": "suaithimis!", "Negative": "n\u00e1 suaithimis!"}, "Extended": {"Affirmative": "suaitheadh muid!", "Negative": "n\u00e1 suaitheadh muid!"}}, "2 Plural": {"Affirmative": "suaithig\u00ed!", "Negative": "n\u00e1 suaithig\u00ed!"}, "3 Plural": {"Compressed": {"Affirmative": "suaithid\u00eds!", "Negative": "n\u00e1 suaithid\u00eds!"}, "Extended": {"Affirmative": "suaitheadh siad!", "Negative": "n\u00e1 suaitheadh siad!"}}, "Passive": {"Affirmative": "suaitear!", "Negative": "n\u00e1 suaitear!"}}, "pastConti": {"1 Singular": {"Affirmative": "shuaithinn", "Question": "an suaithinn?", "Negative": "n\u00ed shuaithinn"}, "2 Singular": {"Affirmative": "shuaite\u00e1", "Question": "an suaite\u00e1?", "Negative": "n\u00ed shuaite\u00e1"}, "3 Singular": {"Male": {"Affirmative": "shuaitheadh s\u00e9", "Question": "an suaitheadh s\u00e9?", "Negative": "n\u00ed shuaitheadh s\u00e9"}, "Female": {"Affirmative": "shuaitheadh s\u00ed", "Question": "an suaitheadh s\u00ed?", "Negative": "n\u00ed shuaitheadh s\u00ed"}}, "1 Plural": {"Compressed": {"Affirmative": "shuaithimis", "Question": "an suaithimis?", "Negative": "n\u00ed shuaithimis"}, "Extended": {"Affirmative": "shuaitheadh muid", "Question": "an suaitheadh muid?", "Negative": "n\u00ed shuaitheadh muid"}}, "2 Plural": {"Affirmative": "shuaitheadh sibh", "Question": "an suaitheadh sibh?", "Negative": "n\u00ed shuaitheadh sibh"}, "3 Plural": {"Compressed": {"Affirmative": "shuaithid\u00eds", "Question": "an suaithid\u00eds?", "Negative": "n\u00ed shuaithid\u00eds"}, "Extended": {"Affirmative": "shuaitheadh siad", "Question": "an suaitheadh siad?", "Negative": "n\u00ed shuaitheadh siad"}}, "Passive": {"Affirmative": "shuait\u00ed", "Question": "an suait\u00ed?", "Negative": "n\u00ed shuait\u00ed"}}, "subj": {"1 Singular": {"Affirmative": "go suaithe m\u00e9", "Negative": "n\u00e1r shuaithe m\u00e9"}, "2 Singular": {"Affirmative": "go suaithe t\u00fa", "Negative": "n\u00e1r shuaithe t\u00fa"}, "3 Singular": {"Male": {"Affirmative": "go suaithe s\u00e9", "Negative": "n\u00e1r shuaithe s\u00e9"}, "Female": {"Affirmative": "go suaithe s\u00ed", "Negative": "n\u00e1r shuaithe s\u00ed"}}, "1 Plural": {"Compressed": {"Affirmative": "go suaithimid", "Negative": "n\u00e1r shuaithimid"}, "Extended": {"Affirmative": "go suaithe muid", "Negative": "n\u00e1r shuaithe muid"}}, "2 Plural": {"Affirmative": "go suaithe sibh", "Negative": "n\u00e1r shuaithe sibh"}, "3 Plural": {"Affirmative": "go suaithe siad", "Negative": "n\u00e1r shuaithe siad"}, "Passive": {"Affirmative": "go suaitear", "Negative": "n\u00e1r shuaitear"}}, "verbal noun": "suaitheadh", "verbal adjective": "suaite"}